臺灣高雄地方法院刑事判決　　　　　　　 94年度訴字第195號
公　訴　人　臺灣高雄地方法院檢察署檢察官
被　　　告　甲○○　男　33歲.
上列被告因毒品危害防制條例案件，經檢察官提起公訴（台灣高
雄地方法院檢察署93年度毒偵字第5696號）及移送併案（台灣高
雄地方法院檢察署94年毒偵字第1376號），經本院合議庭裁定由
受命法官獨任適用簡式審判程序審理，判決如下：
    主  文
甲○○連續施用第一級毒品，累犯，處有期徒刑玖月，扣案之第
一級毒品海洛因貳包（均含包裝袋。其中壹包淨重零點陸柒公克
，空包裝袋重零點貳陸公克；另壹包淨重零點伍公克，空包裝
袋重零點壹陸公克）、香菸壹支、吸管貳支，均沒收銷燬之。又
施用第二級毒品，累犯，處有期徒刑肆月，扣案之第二級毒品甲
基安非他命（驗前毛重肆點肆公克，驗後毛重肆點公克）沒收
銷燬之。應執行有期徒刑拾月，扣案之第一級毒品海洛因貳包（
均含包裝袋。其中壹包淨重零點陸柒公克，空包裝袋重零點貳陸
公克；另壹包淨重零點伍公克，空包裝袋重零點壹陸公克）、
香菸壹支、吸管貳支，第二級毒品甲基安非他命（驗前毛重肆點
肆公克，驗後毛重肆點公克），均沒收銷燬之。
    事  實
一、甲○○曾於民國91年9 月間，因違反毒品危害防制條例案件
    ，經本院以91年簡字第1640號判處有期徒刑3月確定，於92
    年10月15日易科罰金執行完畢。復因施用毒品案件，經本院
    裁定令入戒治處所施以強制戒治，於91年10月23日保護管束
    期滿未經撤銷，視為執行完畢。詎仍未戒除毒癮，於強制戒
    治執行完畢釋放後5 年內，為下列施用毒品行為：(一)自93年
     9月21日早上某時許起，至94年2 月13日早上某時許止，基
    於施用第一級毒品海洛因之概括犯意，在其位於高雄市○○
    區○○路70巷55弄4 號之住處內、及高雄市○○路某處，以
    吸管製成之藥鏟將第一級毒品海洛因鏟入香菸內點燃吸食其
    煙霧之方式，每日吸食1 至2 次，連續施用海洛因數次。(二)
    於93年9 月21日早上某時，在其位於高雄市○○區○○路70
    巷55弄4 號之住處內，以將第二級毒品安非他命加水置於玻
    璃球內、自玻璃球底部加熱，吸用燃燒煙霧之方式，施用安
    非他命1 次。嗣分別經警於93年9 月21日下午2 時許，為警
    搜索時查獲，並扣得海洛因1 包、安非他命1 包、香菸1 支
    、吸管2 支；及於94年2 月15日下午4 時許，在高雄市○○
    區○○路及福西路口為警查獲，並扣得海洛因1包。
二、案經高雄縣政府警察局鳳山分局報告臺灣高雄地方法院檢察
    署檢察官偵查起訴及由高雄市政府警察局三民第二分局報請
    檢察官移送併案審理。
    理  由
一、本案被告甲○○所犯為死刑、無期徒刑、最輕本刑為3 年以
    上有期徒刑以外之罪，其於準備程序進行中，就被訴事實為
    有罪之陳述，經告知簡式審判程序之旨，並聽取當事人之意
    見後，本院合議庭裁定由受命法官獨任進行簡式審判程序，
    合先敘明。
二、右揭事實，業據被告甲○○於本院審理中自白不諱，且其為
    警先後查獲時所採取之尿液，經分別送請高雄縣政府衛生局
    及高雄市立凱旋醫院檢驗結果，均分別呈甲基安非他命及嗎
    啡反應，此有高雄縣政府衛生局93年10月8 日煙檢字第2246
    號檢驗成績書及高雄市立凱旋醫院94年3 月7 日煙毒尿液檢
    驗成績書各1 紙，及嫌疑人尿液對照表各1 份附卷可稽。另
    2 次扣案之海洛因粉末，經送請法務部調查局鑑定，亦證實
    均為第一級毒品海洛因無訛，此亦分別有該局94年1 月24日
    調科壹字第220019097 號及94年6 月9 日調科壹字第
    220020046 號鑑定通知書各1 紙附卷足佐，且扣案之吸管及
    香菸經高雄醫學大學附設中和紀念醫院鑑定亦呈海洛因反應
    ，亦有該院檢驗報告3 紙在卷足稽。此外，復有扣押物品目
    錄表2 紙可參。被告上開自白與事實相符，自可採為認定事
    實之證據，事證明確，被告施用第一級毒品海洛因及第二級
    毒品安非他命之事實，堪以認定。
三、被告甲○○前曾因施用毒品案件，經本院裁定令入戒治處所
    施以強制戒治，於91年10月23日保護管束期滿未經撤銷視為
    執行完畢之事實，有台灣高等法院被告前案紀錄表可稽。被
    告於強制戒治執行完畢後，5 年內再犯本案施用毒品罪，應
    依法論科。
四、按海洛因、甲基安非他命為毒品危害防制條例第2 條第2項
    第1 、2 款所明定之第1 、2 級毒品。核被告所為，係犯同
    條例第10條第1 項之施用第1 級毒品罪及同條例第10條第2
    項之施用第2 級毒品罪。被告分別持有第1 、2 級毒品進而
    施用，持有之低度行為各為施用之高度行為所吸收，均不另
    論持有毒品之罪。被告先後多次施用第一級毒品海洛因之犯
    行，時間緊接，手法相同，觸犯構成要件同一之罪名，顯係
    基於概括犯意反覆為之，依刑法第56條連續犯之規定論以一
    罪，並加重其刑。公訴意旨雖僅就被告於93年7 月28日某時
    施用第一級毒品之犯罪事實提起公訴，惟被告於前揭時間時
    起至同年11月11日某時許止連續施用第一級毒品海洛因之犯
    行，與上開起訴被告施用第一級毒品犯行間，有連續犯之裁
    判上一罪關係，為起訴效力所及，且經檢察官移送併案，本
    院自應併予審理。被告所犯上開2 罪，罪名各別，行為互異
    ，應分論併罰。次查被告曾因違反毒品危害防制條例案件，
    經本院以91年簡字第1640號判處有期徒刑3 月確定，於92年
    10月15日易科罰金執行完畢之事實，有臺灣高等法院被告全
    國前案紀錄表1 份在卷可稽，其於有期徒刑執行完畢，5 年
    以內再犯本件有期徒刑以上之罪，為累犯，依刑法第47條規
    定加重其刑，並就施用第1 級毒品部分遞加重之。爰審酌被
    告前因施用毒品案件經強制戒治、不起訴處分確定後，仍未
    能徹底戒絕毒品，5 年內再犯本案施用第一級毒品罪，顯見
    其無戒毒悔改之意，惟施用毒品究為自戕一己之身體健康，
    尚未對他人造成危害，且犯後已坦承犯行，態度良好等一切
    情狀，各量處如主文所示之刑，並定應執行之刑。扣案之第
    一級毒品海洛因2 包（均含包裝袋。其中1 包淨重0.67公克
    ，空包裝袋重0.06公克；另1 包淨重0.35公克，空包裝袋重
    0.16公克）、第二級毒品甲基安非他命（驗前毛重4.4 公克
    ，驗後毛重4.3 公克），經鑑定確屬第一級毒品海洛因及第
    二級毒品安非他命，均如前述，而吸管2 支，香菸1 支，經
    鑑定亦呈海洛因反應，因已難與海洛因析離，自應視為海洛
    因之一部分，爰依毒品危害防制條例第18條第1 項前段規定
    宣告沒收銷燬之。
五、據上論斷，應依刑事訴訟法第299 條第1 項前段、第273 條
    之1 第1 項，毒品危害防制條例第10條第1 項、第2 項、第
    18 條 第1 項前段，刑法第11條、第56條、第47條、第51條
    第5款 ，判決如主文。
中　　華　　民　　國　　94　　年　　6 　　月　　30　　日
                    刑事第14庭  法　官  紀凱峰
以上正本證明與原本無異。
如不服本判決，應於收受送達後10日內向本院提出上訴書狀。
中　　華　　民　　國　　94　　年　　6 　　月　　30　　日
 　　　　　　　　　　　　       書記官  黃進遠
毒品危害防制條例第10條
施用第一級毒品者，處 6 月以上 5 年以下有期徒刑。
施用第二級毒品者，處 3 年以下有期徒刑。
